【裁判字號】    88,易,3195
【裁判日期】    890328
【裁判案由】    竊盜
【裁判全文】
臺灣臺南地方法院刑事判決                        八十八年度易字第三一九五號
    公  訴  人  臺灣台南地方法院檢察署檢察官
    被      告  丁○○
右列被告因竊盜案件，經檢察官提起公訴 (八十八年度偵字第一一四四三號)，本院
判決如左：
    主  文
丁○○竊盜，處有期徒刑肆月。
    事  實
一、丁○○意圖為自己不法之所有，於八十八年四月中旬，向甲○○承租台南縣仁德
    鄉○○村○○路一二五號工廠廠房，雙方約定租其一年，約租十一萬元，甲○○
    並以新台幣 (下同)參萬元之代價，委託丁○○代為清理廠房內之廢棄物，惟丁○○乃利用其受託清理廢棄物之機會，竊取甲○○所有置於上開工廠內之塑膠原
    料、電料、高壓電線及辦公桌等物，約值新台幣五十五萬元元，得手後將塑膠粒
    原料以參萬五千元之價格，販賣給台南縣西港鄉一年籍姓名不詳之收購塑膠原料
    商人，再以三萬二千七百元之價格將高壓電線販賣與一姓名年籍不詳之男子等人
    ，合計得款六萬七千七百元，迨甲○○至上開工廠後，始悉上情，報警查獲。
二、案經被害人甲○○訴請台南縣警察局歸仁分局移送臺灣臺南地方法院檢察署檢察
    官偵查起訴。
    理  由
一、右揭犯罪事實，業據被告丁○○於警訊時坦承不諱，雖其於偵訊及本院審理中翻
    異前詞改稱：是甲○○以三萬元之代價叫伊幫他清理塑膠廢棄物，伊並無竊取甲○○之物品云云。惟查：
(一)被告右揭犯罪事實，業据告訴人甲○○指訴甚詳，並有現場照片十張附卷可稽，
    由警訊卷附之現場照片觀之，被告不僅未依約清理廢棄物，反將廠房弄得凌亂不
    堪，廢棄物堆積滿地，是被告辯稱其僅有清運走垃圾等廢棄物云云，顯非可取。
(二)被告雖又辯稱清運廢棄物當日，被害人甲○○之親戚丙○○及乙○○在場且知情
    ，然證人乙○○、丙○○均證稱：因渠等均住在工廠附近，所以當日路過有看到
    丁○○搬運貨物，丁○○有說是他向甲○○租工廠，甲○○以三萬元之代價請他
    清運廢棄物，但渠等均不清楚甲○○與丁○○雙方之約定為如何等語，顯見證人
    對於丁○○與甲○○之約定並不清楚，無法證明雙方所約定清理廢棄物之範圍為
    何。參以證人乙○○於本院審理中證述：有一噸到二噸之貨車連續好幾天至被告
    承租之廠房載東西等語，亦可得知被告顯非僅是清運廢棄物，否則何需僱用大型
    車輛連續工作數日，尚留現場照片所示之垃圾在場，更足證被告前述所辯非屬真
    實。
(三)復參酌證人戊○○證稱：是一位陳先生介紹伊去買的，林先生（即丁○○）亦在
    場，他說有廢鐵要賣，伊就開車去載，以三萬五千元成交，但伊沒買塑膠粒及高
    壓電線等語，可知僅工廠內之模具以廢鐵之價格賣出即可獲利三萬五千元，而被
    告其餘賣出高壓電線及塑膠粒原料等物之價值尚未計算在內，衡諸常情，若告訴
    人有意清理模具、高壓電線及塑膠粒原料等物，可自行與廠商接洽賣出即可獲利
    ，豈有再以三萬元之代價請被告清運之理，顯見告訴人與被告當初所約定之廢棄
    物，應為工廠內之垃圾，而非模具、高壓電線及塑膠粒原料等物，則被告未經告
    訴人同意，逕行將工廠內模具、高壓電線及塑膠粒原料等物賣予他人，並將得款
    花用完畢，其有為自己不法所有之意圖，應堪認定。
(四)末查被告將告訴人所有之置於廠房內物品清運走後，即逃匿無蹤，未交付告訴人
    房租，亦未與告訴人簽訂租賃契約，復足證其作賊心虛之心態，其雖稱係告訴人
    廠房遭查封方不願承租云云，然查不動產之查封效力僅在禁止不動產之權利移轉
    ，並不妨礙其使用收益，是被告所辯，尚無足取，且縱認其事後反悔不願承租告
    訴人所有之廠房，衡情亦應告知出租人，焉有將物品清運完畢後即毫無音訊之理
    ，故被告所辯，純屬卸責之詞，委無足採，事證明確，被告竊盜犯行洵堪認定。
二、核被告丁○○所為係犯刑法第三百二十條第一項竊盜罪。爰審酌被告之品行、犯
    罪動機、目的、手段、所生危害及犯罪後猶飾詞狡辯，未與賠償告訴人損失等一
    狀，量處如主文所示之刑，以資懲儆。
據上論斷，應依刑事訴訟法第二百九十九條第一項前段，刑法第三百二十條第一項、
罰金罰鍰提高標準條例第一條前段，判決如主文。
本案經檢察官張太龍到庭執行職務
中    華    民    國      八十九    年      三        月    二十八    日
                                      臺灣臺南地方法院刑事第一庭
                                          法  官 石家禎
右正本證明與原本無異
如不服本判決應於送達後十日內向本院提出上訴狀
                                          書記官 葉東平
中    華    民    國      八十九    年      三        月    二十八    日
附錄本案論罪科刑法條全文
刑法第三百二十條第一項：
意圖為自己或第三人不法之所有，而竊取他人之動產者為竊盜罪，處五年以下有期徒
刑、拘役或五百以下罰金。


司法院資訊處製作；財團法人民間司法改革基金會備份。
